臺灣高雄地方法院刑事裁定　　　　　　 100年度聲減字第56號
聲　請　人　臺灣高雄地方法院檢察署檢察官
受　刑　人　葉春巖
上列受刑人因違反臺灣地區與大陸地區人民關係條例等案件，已
經判決罪刑確定，聲請人聲請減刑並定其應執行之刑（100 年度
聲減字第49號），本院裁定如下：
    主  文
葉春巖所犯如附表編號一所示之罪，減為有期徒刑貳月，如易科
罰金，以銀元佰元即新臺幣玖佰元折算壹日，並與附表編號二
所示已減刑之罪所處之刑，應執行有期徒刑肆月，如易科罰金，
以銀元參佰元即新臺幣玖佰元折算壹日。
    理  由
一、聲請意旨略以：受刑人葉春巖因違反臺灣地區與大陸地區人
    民關係條例等2 罪，先後經判處如附表所示之刑，均已確定
    ，茲檢察官以受刑人所犯如附表編號一所示之罪，其犯罪時
    間係在民國96年4 月24日以前，合於減刑條件，爰聲請予以
    減刑，並聲請與附表編號二所示已減刑之罪刑，定其應執行
    之刑及易科罰金之折算標準等語。
二、按犯罪在中華民國96年4 月24日以前者，除本條例另有規定
    外，有期徒刑、拘役或罰金，減其刑期或金額二分之一；依
    本條例應減刑之罪，已經判決確定尚未執行或執行未完畢者
    ，由檢察官或應減刑之人犯聲請最後審理事實之法院裁定之
    ；依本條例應減刑之數罪，經二以上法院裁判確定者，得由
    檢察官或應減刑之人犯合併向其中一裁判法院聲請裁定之；
    犯最重本刑為5 年以下有期徒刑以下之刑之罪，依本條例規
    定減為6 月以下有期徒刑、拘役者，應於為減刑裁判時，併
    諭知易科罰金折算之標準；裁判確定前犯數罪均應減刑而未
    定執行刑者，就各罪依第2 條、第4 條、第6 條至第8 條規
    定減刑後，適用刑法第51條定其應執行之刑，中華民國96年
    罪犯減刑條例第2 條第1 項第3 款、第8 條第1 項、第3 項
    、第9 條、第10條第1 項分別定有明文。次按裁判確定前犯
    數罪者，併合處罰之；數罪併罰，有二裁判以上者，依刑法
    第51條之規定，定其應執行之刑，刑法第50條、第53條分別
    有所明定。
三、查刑法業於94年2 月2 日修正，並自95年7 月1 日施行，依
    修正後刑法第2 條第1 項規定：「行為後法律有變更者，適
    用行為時之法律。但行為後之法律有利於行為人者，適用最
    有利於行為人之法律。」。而依刑法第51條定應執行刑時，
    裁判確定前犯數罪，其中一罪在新法施行前者，亦應為新舊
    法比較（最高法院95年5 月23日第8 次刑事庭會議決議參照
    ）。本件受刑人葉春巖所犯如附表所示2 罪，均係於95年7
    月1 日前犯之，茲就本件定應執行刑所應適用之法律，比較
    新舊法如下：
(一)、修正前刑法第51條第5 款規定：「宣告多數有期徒刑者，於
    各刑中之最長期以上，各刑合併之刑期以下，定其刑期。但
    不得逾20年。」，修正後則規定：「宣告多數有期徒刑者，
    於各刑中之最長期以上，各刑合併之刑期以下，定其刑期。
    但不得逾30年」，經比較結果，修正後之規定並非較有利於
    行為人，是依刑法第2 條第1 項前段之規定，仍應依修正前
    刑法第51條第5 款規定，定其應執行之刑。
(二)、又刑法第41條關於易科罰金之折算標準，依被告行為時即修
    正前刑法第41條第1 項前段、廢止前罰金罰鍰提高標準條例
    第2條 規定，係以銀元100 元、200 元或300 元，即新臺幣
    300 元、600 元或900 元折算1 日，修正後則提高為新臺幣
    1,000 元、2,000 元或3,000 元折算1 日，顯較不利於行為
    人，自應依修正前之規定定其應執行刑之易科罰金折算標準
    。
四、經查，受刑人葉春巖所犯如附表編號一所示之罪，其犯罪時
    間係在96年4 月24日以前，且所受之宣告刑未逾有期徒刑1
    年6 月，尚無同條例第3 條所列不得減刑情事，應依中華民
    國九十六年罪犯減刑條例第2 條第1 項第3 款規定，減其刑
    期二分之一，並諭知易科罰金之折算標準。又附表編號二所
    示之罪，其犯罪日期既在附表編號一所示之罪判決確定前，
    該2 罪應依數罪併罰規定定其應執行之刑，聲請人就如附表
    編號一所示之罪聲請減刑，及就附表編號二所示之罪聲請定
    其應執行刑，並依法諭知易科罰金之折算標準，核屬正當，
    應予准許，爰依首揭說明，就如附表編號一所示之罪裁定減
    刑，並適用修正前刑法第51條第5 款規定，與附表編號二所
    示之罪，定應執行刑如主文所示，並諭知易科罰金之折算標
    準。另如附表編號一所示之罪，形式上已執行完畢部分，乃
    將來檢察官指揮執行時應注意予以扣除之問題，附此敘明。
五、依中華民國九十六年罪犯減刑條例第2 條第1 項第3 款、第
    8 條第3 項、第11條、第12條，刑法第2 條第1 項，修正前
    刑法第41條第1 項前段、第51條第5 款，廢止前罰金罰鍰提
    高標準條例第2 條，現行法規所定貨幣單位折算新臺幣條例
    第2 條，裁定如主文。
中    華    民    國   100    年    8     月    31    日
                  刑事第十二庭      法  官  陳川傑
以上正本證明與原本無異。
如不服本裁定，應於收受送達後5 日內向本院提出抗告狀。
中    華    民    國   100    年    8     月    31    日
                                    書記官  林昭吟
【附表】：
┌─┬──┬───┬────┬────┬──────────┬──────────┬────┬────┐
│編│罪名│宣告刑│犯罪日期│偵查機關│    最後事實審      │      確定判決      │減刑之刑│備  註  │
│號│    │      │        │年度案號├─────┬────┼─────┬────┤期      │        │
│  │    │      │        │        │法院、案號│判決日期│法院、案號│確定日期│        │        │
├─┼──┼───┼────┼────┼─────┼────┼─────┼────┼────┼────┤
│  │臺灣│有期徒│92年10月│高雄地檢│高雄地院94│94年6月 │同左      │94年7 月│減為有期│高雄地檢│
│1 │地區│刑4月 │21日    │94年度撤│年度簡字第│24日    │          │23日    │徒刑2月 │94年度執│
│  │與大│，如易│        │緩偵字第│3157號    │        │          │        │，如易科│字第1028│
│  │陸地│科罰金│        │51號    │          │        │          │        │罰金，以│5 號。（│
│  │區人│，以30│        │        │          │        │          │        │銀元300 │已執行完│
│  │民關│0元折 │        │        │          │        │          │        │元折算1 │畢）    │
│  │係條│算1日 │        │        │          │        │          │        │日      │        │
│  │例  │      │        │        │          │        │          │        │        │        │
├─┼──┼───┼────┼────┼─────┼────┼─────┼────┼────┼────┤
│  │詐欺│有期徒│92年7月 │高雄地檢│高雄地院10│100年4月│同左      │100年5月│已減刑  │高雄地檢│
│2 │    │刑6月 │10日    │93年度偵│0年度訴緝 │28日    │          │23日    │        │100 年度│
│  │    │如易科│        │字第1837│字第60號  │        │          │        │        │執字第77│
│  │    │罰金，│        │1號     │          │        │          │        │        │26號。  │
│  │    │以銀元│        │        │          │        │          │        │        │        │
│  │    │300元 │        │        │          │        │          │        │        │        │
│  │    │即新台│        │        │          │        │          │        │        │        │
│  │    │幣900 │        │        │          │        │          │        │        │        │
│  │    │元折算│        │        │          │        │          │        │        │        │
│  │    │1日； │        │        │          │        │          │        │        │        │
│  │    │減為有│        │        │          │        │          │        │        │        │
│  │    │期徒刑│        │        │          │        │          │        │        │        │
│  │    │3月， │        │        │          │        │          │        │        │        │
│  │    │如易科│        │        │          │        │          │        │        │        │
│  │    │罰金，│        │        │          │        │          │        │        │        │
│  │    │以銀元│        │        │          │        │          │        │        │        │
│  │    │300元 │        │        │          │        │          │        │        │        │
│  │    │即新台│        │        │          │        │          │        │        │        │
│  │    │幣900 │        │        │          │        │          │        │        │        │
│  │    │元折算│        │        │          │        │          │        │        │        │
│  │    │1日   │        │        │          │        │          │        │        │        │
└─┴──┴───┴────┴────┴─────┴────┴─────┴────┴────┴────┘